最高法院刑事判決　　　　　　　　　　　　　　　九十三年度台上字第六一九七號
　　上　訴　人　甲○○
　　　　　　　　　　　　（另案在台灣屏東監獄竹田分監執行）
右上訴人因違反毒品危害防制條例案件，不服台灣高等法院高雄分院中華民國九十三
年八月三十一日第二審判決（九十三年度上訴字第七四二號，起訴案號：台灣屏東地
方法院檢察署九十三年度核退偵字第二六號），提起上訴，本院判決如左：
    主  文
上訴駁回。
    理  由
按刑事訴訟法第三百七十七條規定：上訴於第三審法院、非以判決違背法令為理由，
不得為之。是提起第三審上訴，應以原判決違背法令為理由，係屬法定要件。且必須
依據卷內資料為具體之指摘，並足據以辨認原判決已具備違背法令之形式，始屬相當
。本件原判決維持第一審論處上訴人甲○○連續施用第一級毒品，累犯罪刑之判決，
駁回上訴人在第二審之上訴。已敘明所憑證據及認定理由。並敘明公訴人雖僅就上訴
人於民國九十二年十二月十一日十二時五十七分許，回溯七十二小時內之某時（不含
為警查獲後採尿前之期間）非法施用第一級毒品海洛因犯行起訴，其餘即台灣屏東地
方法院檢察署檢察官於九十三年度內勤字第一號竊盜案偵查中，經上訴人同意，於九
十三年四月六日二十三時許，當庭採取其尿液送驗結果，呈嗎啡陽性反應部分，與已
起訴部分，有連續犯之裁判上一罪關係，為起訴效力所及，自得併予審理；及上訴人
於原審主張其深覺毒品之危害，依毒品危害防制條例第二十一條之規定，於發覺前，
自動向行政院衛生署指定之醫療機構請求治療戒絕，一審未依自首之規定減輕，指摘
其判決不當一節。經查上訴人係連續犯，經警於九十二年十二月十一日八時二十分許
，在屏東縣潮州鎮○○路六十六號內查獲；復經檢察官於九十三年四月六日二十三時
許，當庭採取其尿液送驗結果，呈海洛因（嗎啡）陽性反應而查獲，上訴人之主張不
合自首要件，綦詳。所為合法之事實認定，俱有卷內證據資料足憑，從形式上觀察，
並無違背法令之情形存在。上訴意旨置原判決理由已說明之事項於不顧，仍執其在原
審主張其係自首之陳詞，指摘原判決有證據調查未盡之違法，核與法律規定得為上訴
第三審理由，不相適合。又上訴人直承其有連續施用第一級毒品海洛因不諱，其尿液
檢驗結果呈海洛因反應，復有屏東縣衛生局九十二年十二月二十六日屏縣衛檢六字第
九二０四０六號煙毒及麻醉藥品類委託檢驗結果通知書、長榮大學九十三年三月十五
日及同年四月二十九日之確認報告、高雄醫學大學附設中和紀念醫院九十三年五月六
日編號九三０四─四一五及九三０四─四一六檢驗報告在卷可證。原判決認上訴人所
犯施用第一級毒品與施用第二級毒品二罪犯意各別，行為互異，應予分論併罰（施用
第二級毒品部分，經原審判處罪刑確定），已於理由內詳加說明，於法並無違誤。上
訴意旨指其未依刑法第五十五條規定之一行為觸犯數罪名之想像競合犯或犯一罪而其
方法或結果之行為犯他罪名之牽連犯，從一重處斷，於法不合云云，亦與法律規定得
為上訴第三審理由，不相適合。衡以上述說明，應認其上訴為違背法律上之程式，予
以駁回。
據上論結，應依刑事訴訟法第三百九十五條前段，判決如主文
中　　　華　　　民　　　國　　九十三　　年　　 十一 　　月　　二十四　　日
                              最高法院刑事第二庭
                                  審判長法官  陳　錫　奎
                                        法官  洪　清　江
                                        法官  李　伯　道
                                        法官  陳　世　淙
                                        法官  洪　佳　濱
      右正本證明與原本無異
                                              書  記  官
中　　　華　　　民　　　國　　九十三　　年　　 十二 　　月　　　二　　　日
                                                                        Ｃ
